【裁判字號】    90,上易,1469
【裁判日期】    900608
【裁判案由】    詐欺
【裁判全文】
臺灣高等法院刑事判決                            九十年度上易字第一四六九號
    上  訴  人
    即  被  告  甲○○
右上訴人因詐欺案件，不服臺灣臺北地方法院八十九年度易字第二七五七號，中華民
國九十年三月三十日第一審判決（起訴案號：臺灣臺北地方法院檢察署八十九年度偵
緝字第一二六六號）提起上訴，本院判決如左：
    主  文
上訴駁回。
    事實及理由
一、本案經本院審理結果，認一審以上訴人即被告連續意圖為自己不法之所有，以詐
    術使人將本人之物交付，因而適用刑法第五十六條、第三百三十九條第一項、罰
    金罰鍰提高標準條例第一條前段之規定，判處被告有期徒刑二年六月，其認事用
    法並無不合，量刑亦屬妥適，應予維持，並引用第一審判決書記載之事實、證據
    及理由（如附件）。
二、被告上訴意旨略以被告因與丈夫離婚，遷移住所，故未收受發卡銀行停卡通知，
    否則被告不會知法犯法，以自己信用卡刷卡，並簽署自己姓名，致被追查。且被
    告使用信用卡已有二年，信用一直良好，被告無意詐騙。又被告係因生意需要，
    購買禮物贈送客戶作公關，或贈予親友，並未轉售圖利。原審量刑過重，請求從
    輕量刑等語。
三、經查，被告所持用中國信託商業銀行、富邦商業銀行、玉山商業銀行信用卡，消
    費額度分別為新台幣（下同）六萬元、五萬元、八萬元，均因消費款未繳依序於
    八十八年十月十二日、九月一日、十月二十一日被強制停卡等情，有信用卡資訊
    查詢表在卷可稽（見原審卷第三六頁），被告係因消費款未繳致被停卡，既已多
    有未繳款紀錄，且逾期已久，將被停卡當為被告可得而知。又如原判決附表一至
    三所示被告刷卡紀錄達一三八次，均在飛機上為之，並無任何一次在一般商家消
    費，如非被告明知信用卡已被停卡，在一般商家刷卡消費，經電腦連線確認結果
    難以得逞，在飛機上刷卡則無法與發卡銀行電腦連線確認得以過關，而故意選擇
    在飛機上刷卡消費，以避開管制得逞，豈有如此巧合之理。被告所辯不知信用卡
    已被停卡等情，即不可採。何況，被告既明知其消費額度僅有六萬元、五萬元、
    八萬元之數，被告竟然於不及三月期間連續密集刷卡消費原判決附表一至三所示
    ，金額達一百六十八萬五千七百零六元，遠逾消費額度，且已超出被告平日每月
    消費金額甚鉅，又被告自承每月收入七、八萬元，職業為幫忙洗車及在工廠煮飯
    （見原審卷第八頁），被告經濟能力顯難以負擔該消費款，被告如非有不法所有
    意圖，何致於此。是被告縱然不知信用卡已被停卡，仍不影響被告詐欺罪責之成
    立。次查，被告以自己申請之信用卡具名刷卡消費，乃是否被告挺而走險，意圖
    僥倖，或為圖得近利，不畏刑責問題，不能證明被告無意施詐。再查，被告詐得
    物品後，是否贈送他人或轉售圖利，均為被告如何處分犯罪所得問題，與詐欺罪
    之成立亦無關連。被告上訴意旨所辯，即不足以為被告有利之認定。
四、原審以被告罪證明確，論處被告罪刑，並無不合。且本院審酌被告犯罪所得頗多
    ，又嚴重破壞信用卡交易安全，犯罪情節不輕。又被告事後未清償分文，甚且一
    再飾詞圖卸，並無絲毫悔意，犯罪後態度不佳等一切情狀，認原審量處被告有期
    徒刑二年六月，應為妥適，被告仍執前詞否認犯罪或以原審量刑過重，指摘原判
    決不當，提起上訴，為無理由，應予駁回。
據上論斷，應依刑事訴訟法第三百七十三條、第三百六十八條，判決如主文。
本案經檢察官何明楨到庭執行職務。
中      華      民      國      九十      年      六      月    八      日
                              臺灣高等法院刑事第二十庭
                                  審判長法  官  葉  麗  霞
                                        法  官  余  來  炎
                                        法  官  李  錦  樑
右正本證明與原本無異。
不得上訴。
                                        書記官  郭  台  發
中      華      民      國      九十      年      六      月    十一    日
附錄：本案論罪科刑法條全文
刑法第三百三十九條第一項
意圖為自己或第三人不法之所有，以詐術使人將本人或第三人之物交付者，處五年以
下有期徒刑、拘役或科或併科一千元以下罰金。
以前項方法得財產上不法之利益或使第三人得之者亦同。
前二項之未遂犯罰之。


司法院資訊處製作；財團法人民間司法改革基金會備份。
